【裁判字號】    99,訴,1457
【裁判日期】    990914
【裁判案由】    組織犯罪防制條例等
【裁判全文】
臺灣臺北地方法院刑事裁定              99年度訴字第1457號
公  訴  人  臺灣臺北地方法院檢察署檢察官
被      告  甲○○
選任辯護人  張振興律師
被      告  丙○○
選任辯護人  張宸浩律師
            張家豪律師
被      告  乙○○
選任辯護人  南雪貞律師
被      告  戊○○
被      告  丁○○
上  一  人
選任辯護人  張寧洲律師
上列被告因組織犯罪防制條例等案件，本院裁定如下：
    主  文
甲○○提出新臺幣伍拾萬元之保證金、丙○○提出新臺幣拾萬
元之保證金、乙○○提出新臺幣貳拾萬元之保證金、戊○○提出
新臺幣貳拾萬元之保證金、丁○○提出新臺幣拾萬元之保證金後
，停止羈押，並均限制出境及限制出海。甲○○、丙○○、乙○○、戊○○、丁○○於停止羈押期間應遵守下列事項：一、不得
對被害人或其親屬、家屬、親友實施任何形式之騷擾、干擾及對
其身體、生命、財產實施危害或不利之行為。二、應遵期到庭，
若向本院陳明之住居所有變更，應主動陳報說明。三、不得對本
案被害人或證人或其等親屬、親友再為恐嚇危害安全、強制、恐
嚇取財、傷害、毀損等任何非法行為，若有違反上開事項，則構
成再執行羈押之事由。
    理  由
一、按被告經法官訊問後，認為犯下列各款之罪，其嫌疑重大，
    有事實足認為有反覆實施同一犯罪之虞，而有羈押之必要者
    ，得羈押之：四、刑法第304條之強制罪、第305條之恐嚇危
    害安全罪。八、刑法第346條之恐嚇取財罪。被告經法官訊
    問後，雖有第101條第1項或第101條之1第1項各款所定情形
    之一而無羈押之必要者，得逕命具保、責付或限制住居。刑
    事訴訟法第101條之1第1項第4款、第8款、第101條之2前段
    分別定有明文。
二、次按羈押係將被告拘禁於一定場所，防止被告逃亡及保全證
    據，以完成訴訟並保全刑事程序為目的之強制處分，因羈押
    為有罪判決確定前高度限制人身自由之拘禁處分，自應受比
    例原則之限制。是若具備重大之犯罪嫌疑及法定羈押原因時
    ，仍應視是否具有羈押之必要性，即刑事訴訟法第101條第1
    項所謂「非予羈押，顯難進行追訴、審判或執行者」，始能
    認為合乎羈押之必要性，就同法第101條之1預防性羈押，亦
    須符合「有事實足認為有反覆實施同一犯罪之虞，而有羈押
    之必要者」之要件，始得為之。若有與羈押同等有效但干預
    權利較為輕微之其他手段時，自應選擇其他手段為之，故刑
    事訴訟法第101條之2前段規定，雖有羈押之原因，但「無羈
    押之必要者，得逕命具保、則負或限制住居」。又刑事訴訟
    法第101條之1所謂預防性羈押，係針對具再犯之虞，而具羈
    押之必要性者所設之規定，然該規定係以預防未來犯罪之概
    念而設，與羈押制度原來保全追訴、執行之目的有所不同，
    且與刑事訴訟制度上無罪推定原則產生衝突，故依該條判斷
    有無再犯之虞、具否羈押之必要性，而應否予以羈押時，自
    應審慎為之。
三、經查，本件被告甲○○、丙○○、乙○○、戊○○、丁○○
    等5人因組織犯罪條例等案件，經檢察官於民國99年8月30日
    提起公訴（99年度偵字第12355號、第13270號、第14001號
    、第14247號、第17488號），並於同年9月14日移送本院審
    理在案。經本院訊問被告後，被告甲○○、丙○○、乙○○
    、戊○○均否認犯罪，被告丁○○亦僅坦承部分事實，惟依
    起訴書所列證據及卷內之卷證資料，自形式上客觀觀察，仍
    足認被告甲○○涉犯組織犯罪條例第3條第1項前段、刑法第
    304條第1項、第305條、第346條第1項等罪，被告丙○○涉
    犯組織犯罪條例第3條第1項前段、刑法第304條第1項、第30
    5條、第346條第1項等罪，被告乙○○涉犯組織犯罪條例第3
    條第1項後段、刑法第304條第1項、第305條等罪，被告戊○○涉犯組織犯罪條例第3條第1項後段、刑法第304條第1項、
    第346條第1項等罪，被告丁○○涉犯組織犯罪條例第3條第1
    項後段、刑法第304條第1項、第305條等罪，犯罪嫌疑均屬
    重大。惟本件起訴之罪並非最輕本刑5年以上有期徒刑之罪
    ，檢察官已歷經偵查程序傳喚被害人及證人作證，其訊問程
    序應已完畢，被告等人復經羈押禁見近4月，難認被告尚有
    勾串共犯或證人之虞，亦無足夠事實足認被告等人有逃亡之
    虞。然被告等人所涉強制罪、恐嚇危害安全罪、恐嚇取財罪
    ，依起訴書及卷證資料觀之，其次數甚多，被害人亦眾，且
    為組織性犯罪，客觀上有事實足認有反覆實施相同犯罪之虞
    慮，然被告等是否成立犯罪，尚有待日後審理判斷，依目前
    訴訟進行程序及案情綜合判斷，此部分認可以命被告具保及
    告知遵守下列事項之方式，以替代羈押，達到預防再犯之目
    的，因認尚不具有羈押之必要性，故命被告甲○○以新臺幣
    （下同）50萬元、被告丙○○以30萬元、被告乙○○及戊○○各以20萬元、被告丁○○以10萬元具保後停止羈押，並均
    限制出境及限制出海。復依刑事訴訟法第116條之2第2款、
    第4款規定，命被告應遵守下列事項，否則依刑事訴訟法第
    117條規定，得構成再執行羈押之事由：一、交保後不得對
    被害人或其親屬、家屬、親友實施任何形式之騷擾、干擾及
    對其身體、生命、財產實施危害或不利之行為。二、應遵期
    到庭，若向本院陳明之住居所有變更，應主動陳報說明。三
    、不得對本案被害人或證人或其等親屬、親友再為恐嚇危害
    安全、強制、恐嚇取財、傷害、毀損等任何非法行為。
四、依刑事訴訟法第101條之2前段、第111條、第116條之2第1項
    第2款、第4款，裁定如主文。
中    華    民    國    99    年    9     月    14    日
                  刑事第七庭  審判長法  官  林庚棟
                                    法  官  林勇如
                                    法  官  章曉文
以上正本證明與原本無異。
如不服本裁定，應於送達後5日內向本院提出抗告狀。
                                    書記官  劉俊源
中    華    民    國    99    年    9     月    14    日

司法院資訊處製作；財團法人民間司法改革基金會備份。
